臺灣高等法院高雄分院刑事判決　　　　100年度上訴字第754號
上　訴　人
即　被　告　吳佳修
指定辯護人　義務辯護人　張清富律師
上列上訴人因毒品危害防制條例案件，不服臺灣高雄地方法院10
0 年度訴字第3 號中華民國100年2月17日第一審判決（起訴案號
：臺灣高雄地方法院檢察署99年度偵字第16569 號、第25161 號
），提起上訴，本院判決如下：
     主  文
上訴駁回。
     事  實
一、吳佳修前因傷害案件，經臺灣高雄地方法院以96年度簡字第
    2219號判決判處有期徒刑2 月確定，復經該院以96年度聲減
    字第5333號裁定減刑為有期徒刑1 月確定，於民國96年10月
    31日易科罰金執行完畢。詎其仍不知悔改，明知甲基安非他
    命、愷他命（俗稱Ｋ他命，下同）分別為毒品危害防制條例
    所規定之第二級、第三級毒品，竟意圖營利，基於販賣第二
    級毒品甲基安非他命及第三級毒品愷他命之犯意，自99年3
    月26日晚上11時15分許起，以其所有之摩托羅拉廠牌行動電
    話1 支（序號：000000000000000 號）搭配門號0000000000
    號行動電話作為與如附表編號1 至3 所示之購毒者交易毒品
    之聯絡工具，並於附表所示之時間、地點，以附表所示之方
    式，分別販賣第二級毒品甲基安非他命給陳逸銘4 次，及販
    賣第三級毒品愷他命給趙丞浩3 次、林育男1 次，並取得如
    附表各次所示之財物，共計獲取所得新臺幣（下同）37,700
    元。嗣經警於99年5 月11日19時10分許，持搜索票前往吳佳
    修位於高雄市○○區○○街19號7 樓之1 住處搜索，並扣得
    其所有供販賣本件毒品所用之門號0000000000之摩托羅拉廠
    牌行動電話1 支（序號：000000000000000 號）。
二、案經高雄市政府警察局刑警大隊移送臺灣高雄地方法院檢察
    署檢察官偵查起訴。
    理  由
壹、程序部分：
一、被告以外之人於審判外之陳述，雖不符刑事訴訟法第159 條
    之1 至第159 條之4 之規定，而經當事人於審判程序同意作
    為證據，法院審酌該言詞陳述或書面陳述作成時之情況，認
    為適當者，亦得為證據，同法第159 條之5 第1 項有明文規
    定。茲查本判決所引用關於陳述之卷證資料，除原已符同法
    第159 條之1 至第159 條之4 規定及法律另有規定等傳聞法
    則例外規定，而得作為證據外，其餘關於陳述之卷證資料，
    業經被告及其選任辯護人於本院準備程序時，表示對本判決
    所引本屬傳聞證據部分，均同意作為證據（見本院卷第38頁
    ）。本院斟酌上開證據並無違法取得之情事，亦無證明力明
    顯過低之情形，認為作為認定本件被告有無犯罪之證據亦屬
    適當，是均得採為本件論斷之證據。
二、被告吳佳修經合法傳喚，無正當理由不到庭，爰不待其陳述
    ，逕行一造辯論判決。
貳、實體部分：
一、上訴人即被告吳佳修經合法傳喚，雖未於100 年7 月14日、
    8 月11日之審判期日到庭，惟據其前於本院準備程序審理時
    ，矢口否認有何本件販賣第二級、第三級毒品之犯行，辯稱
    ：伊在原審因被收押禁見，會擔心害怕，而檢察官及法官都
    說如果承認會從輕量刑，伊為了能夠交保出來，才配合檢察
    官全部都認罪，而事實上伊不確定拿給他們的東西是毒品云
    云。被告之選任辯護人亦為被告辯以：各購毒者即證人之證
    述均前後不一，而顯有瑕疵，且相關通聯譯文亦未提及購買
    之數量、金錢，自均無從據此認定被告有本件販毒之犯行等
    語。經查：
  (一)被告於附表編號2 所示時間、地點與趙丞浩聯絡後，前後共
    販賣第三級毒品愷他命給趙丞浩3 次，並收取合計4,200 元
    之事實，業據證人趙丞浩於檢察官偵訊時具結證述：（提示
    99年3 月29日19時32分38秒0000-000000 與0000-000000 通
    聯譯文內容）是伊跟阿華（按即被告吳佳修）的通話，有時
    候叫他世華，伊打電話向阿華買Ｋ他命，這一通電話是跟阿
    華買Ｋ他命，譯文中提到「你給我的東西要足量」意思要阿
    華賣給伊的Ｋ他命的重量要夠，伊固定都跟阿華買3 錢Ｋ他
    命1,500 元，所以打電話給阿華買Ｋ他命，阿華就知道要賣
    的數量，通話之後約於99年3 月30日凌晨1 時47分以後，阿
    華在伊家樓下拿3 錢Ｋ他命給伊，伊有把1,500 元交給阿華
    ；（提示99年3 月30日17時7 分0000-000000 與0000-00000
    0 通聯譯文內容）這通是伊問阿華他那裡有多少，阿華說大
    約有50克，我們約在SOGO百貨後面的新麗屋美髮店，碰面之
    後阿華就給伊3 錢的Ｋ他命，這次的1200元是在99年4 月1
    日才給阿華；（提示99年3 月31日17時55分45秒0000-00000
    0 與0000-000000 通聯譯文內容）這次是伊要跟阿華買Ｋ他
    命，譯文中阿華問說「你不是要拿兩襯衫給我」是包含在新
    麗屋購買的3 錢1,200 元Ｋ他命，加上這次3 錢1,500 元的
    Ｋ他命的錢，99年4 月1 日5 時25分之後，伊跟阿華約在古
    德曼咖啡廳，就拿2,700 元給阿華，阿華拿3 錢Ｋ他命給伊
    等語綦詳（見偵一卷第86-87 頁）。嗣於本院審理時亦結證
    稱：伊分別在99年3 月30日凌晨1 時許、下午5 時許及99年
    4 月1 日凌晨5 時許，前後3 次在SOGO百貨後面的新麗屋美
    髮店、古德曼咖啡廳等地，以1,000 元至1,500 元不等之價
    錢，用現金向被告直接購買第三級毒品愷他命施用等語屬實
    （見本院卷第76-79 頁），其中雖就買賣之價金與其上開於
    檢察官偵訊中所述略有差異，然對於其確有以現金直接向被
    告購買第三級毒品愷他命3 次，而被告亦均依約交付愷他命
    之基本事實，則前後均屬一致無誤，況證人亦稱時間經過很
    久，已經忘記了等語（見本院卷第78頁），再參以檢察官訊
    問時較案發之時間較近，且均係逐一提示各通電話之通聯譯
    文，是關於以多少金錢向被告購買部分，自應以其於檢察官
    偵訊時所證述之金額為準。而其上開所證述之內容，復均有
    各通訊監察譯文在卷可資印證（見警二卷第137-139 頁），
    足見證人所證有向被告以前揭現金購買3 次愷他命之情事，
    核與事實相符，均堪採信。
  (二)被告於附表編號3 所示時間、地點與林育男聯絡後，販賣第
    三級毒品愷他命給林育男1 次，並收取1,000 元之事實，業
    據證人林育男於檢察官偵訊時具結證述：（提示99年4 月14
    日18時51分、18時57分，0000-000000 與0000-000000 通聯
    譯文內容）這兩通電話是伊打給阿華的（按即被告吳佳修）
    ，伊約阿華見面，見面就是要跟阿華買Ｋ他命，意思就是伊
    要跟阿華要買Ｋ他命1,000 元，而譯文中提到的「我在鼓山
    」、「富農路這裡」的意思，是在伊朋友家鼓山區○○路附
    近，於18時51分打的電話。又譯文中「我開CAMMY 」是伊跟
    阿華提到說伊開車的廠牌，但沒提到車號，阿華他有提到他
    騎白色的機車，但沒提到車號。伊向阿華買1,000 元Ｋ他命
    的交易地點就在中華一路與大順路口的火鍋店，阿華上伊的
    車，我們在車上交易Ｋ他命。伊確定於99年4 月14日下午18
    時57分之後，在中華與大順路的火鍋店前，車號6322-HF 的
    車上，向阿華購買1,000 元Ｋ他命，並一手交錢一手交毒品
    等語詳盡（見偵一卷第104-106 頁），核與其嗣後於本院審
    理時所證述伊係直接打電話過去給「阿華」，在偵訊時所證
    稱有給阿華1,000 元是實在的，警卷一第13頁所示車號6322
    -HF 之TOYOTA廠牌車輛，就是伊駕駛去向被告購買毒品的車
    輛，當時被告坐到車上拿1 小包的愷他命給伊而完成毒品交
    易等語相符（見本院卷第82-85 頁），並有上開警卷所附之
    刑案現場照片在卷可憑（見警一卷第13頁下方），及該次之
    通訊監察譯文附卷可參（見警二卷第150 頁），足見證人林
    育男前揭所證述其以1,000 元之現金向被告購買1 小包第三
    級毒品愷他命乙節，要非憑空虛構，自足以採信。
  (三)關於附表編號1 所示時間、地點，被告先以其所有門號0000
    -000000 之行動電話與陳逸銘聯絡後，共計販賣第二級毒品
    甲基安非他命與陳逸銘4 次之事實，該證人即購毒者陳逸銘
    雖經本院合法傳拘未到（見本院卷第102 頁送達證書、第12
    8-129 頁之拘票及報告書），惟據其於檢察官偵訊時具結證
    述：（提示99年3 月26日23時15分25秒，0000-000000 與00
    00-000000 通話通聯譯文內容）是伊撥給阿寺（按即被告吳
    佳修）的電話，電話中我對阿寺說我是阿力的朋友，阿力就
    是指阿哲即趙丞浩，電話中我們約見面的目的就是要向阿寺
    購買安非他命（按即甲基安非他命，下同），我們沒有在電
    話裡講多少錢或重量，是見面之後才講的，這通電話就是第
    一次打給阿寺要跟他購買安非他命；（提示99年3 月27日15
    時5 分55秒、17時53分33秒、19時34分36秒、22時49分56秒
    、23時52分43秒，0000-000000 與0000-000000 通話通聯譯
    文內容）這一天是伊跟阿寺買2 萬2 千元的安非他命，因為
    3 月26日跟阿寺碰面的時候，有跟阿寺提到3 月27日要再跟
    他買安非他命半台< 五錢> ，時間地點另外再約，於3 月27
    日才會再與阿寺通電話傳簡訊，我們一直聯絡，聯絡到3 月
    28日凌晨，才在九如路與自由路口的益大飯店停車場碰面，
    伊到停車場跟阿寺交易，把2 萬2 千元的錢交給阿寺，阿寺
    把安非他命交給伊之後就離開，伊就是跟阿寺買安非他命，
    沒有要求阿寺幫我向別人買安非他命；（提示99年4 月1 日
    3 時27分40秒，0000-000000 與0000-000000 通訊監察譯文
    內容）這次有交易，通話是伊跟阿寺的，交易地點在高市榮
    總附近，這次是買半錢安非他命是3,000 元，阿寺有當面把
    安非他命交給我，我也有當面把3,000 元交給阿寺，譯文講
    到的大半小半，是安非他命的重量就是半錢一錢，至譯文中
    有提到半個是伊自己說安非他命半錢的意思，講這樣阿寺就
    聽的懂；（提示99年4 月22日1 時44分4 秒、1 時44分58秒
    、2 時14分37秒，0000-000000 與0000-000000 通訊監察譯
    文內容）這3 通簡訊是伊要跟阿寺買安非他命，這次是買半
    錢3,500 元，伊問阿寺方不方便到「老地方」就是益大飯店
    的停車場，伊確定這次有交易，有把3,500 元交給阿寺，阿
    寺有把半錢的安非他命交給伊，譯文中提到的「一樣」就是
    半錢的安非他命。伊確定有於99年4 月1 日、4 月22日分別
    跟阿寺買3,000 元、3,500 元的安非他命，這兩次都是伊跟
    阿寺買安非他命，沒有要求阿寺幫忙向別人買安非他命，跟
    阿寺也沒有提到合資的事等語綦詳（見偵一卷第74-75 頁、
    第80-81 頁）。其中就第1 次即檢察官提示之99年3 月26日
    23時15分25秒通聯譯文部分，雖未就該次向被告購買若干金
    額予以敘及，惟參諸其於警詢時已就其向被告購買本件毒品
    之時間、地點、金額等詳予證述：伊記得第一次經過綽號阿
    哲（按即趙丞浩）介紹，在99年3 月26日晚上23時15分左右
    ，第一次與自稱綽號「阿寺」男子吳佳修連絡購買重量約「
    半錢」的安非他命，價錢新台幣4,000 元，當時綽號「阿寺
    」是與伊約在綽號阿哲位於民族一路的家中，到99年3 月27
    日晚上23時52分左右，由吳佳修親自拿到阿哲家中給伊等語
    明確，且與上開於檢察官偵訊中就該第1 次交易過程之證述
    內容一致，復有與其各次證述內容相符之通訊監察譯文在卷
    可資稽參（見警二卷第103-106 頁），足認證人前揭所述均
    與事實相符，堪以採信。
  (四)本件被告分別販賣第二級毒品甲基安非他命與陳逸銘4 次、
    販賣第三級毒品愷他命3 次與趙丞浩、販賣1 次與林育男等
    犯罪事實，除據上開證人即購毒者詳予證述如上，並有內容
    相符之通訊監察譯文可資覆按外，且經各該證人分別於警詢
    時指認「阿寺」、「阿華」即為被告吳佳修無誤在卷（見警
    二卷第103 頁、第136 頁、第149 頁），復有原審99年聲監
    字第000460號及99年聲監續字第001096號通訊監察書各1 紙
    （見偵一卷第237 、238 、241 、242 頁），及被告所有門
    號0000000000號行動電話分別與上開各購毒者之行動電話00
    00000000號、0000000000號、0000000000號行動電話之通訊
    監察譯文各1 份（見警二卷第104 至106 頁、第137 至139
    頁、第150 頁），與搜索扣押筆錄、扣押物品目錄表各1 份
    （見警一卷第34至38頁）、現場蒐證照片2 張（見警一卷第
    13頁）在卷足憑，與被告所有預備供本件販賣第二、三級毒
    品所用之空夾鏈袋1 包扣案可佐。而其中所查扣之門號0000
    000000摩托羅拉廠牌行動電話1 支（序號：00000000000000
    0 號）為被告所有，且供其與本件各購毒者聯絡販毒事宜，
    已如上述；至扣案之記事簿1 本（已影印附於本院卷第44-5
    2 頁），觀其內容確有相關綽號之人名及金額數字之記載，
    固未完全與本件認定之購毒者姓名、金額一致，然販毒既屬
    政府嚴格查緝之犯罪行為，參與者若有記載之必要，亦當盡
    量以暗語、略號等自己知悉之用語簡略紀錄，以規避查緝，
    是該記事簿既已記載人名綽號與金額數字，顯係供其販賣第
    二、三級毒品時，作為毒品交易紀錄所用之物，況被告於原
    審審理時亦就上開扣案之行動電話及記事簿，均為其所有，
    且係於販賣第二、三級毒品時，作為聯絡毒品交易及記載毒
    品交易紀錄所用之物乙節，供述明確在卷（見原審卷第54頁
    背面），是該扣案之行動電話1 支及記事簿1 本，自均可供
    認定被告確有為本件販賣第二級、第三級毒品犯行之憑證，
    併此敘明。
  (五)長期以來政府為杜絕毒品之氾濫，對於查緝毒品之工作，無
    不嚴加執行，而第二級毒品甲基安非他命、第三級毒品愷他
    命均物稀價昂，取得不易，且販賣第二、三級毒品罪又係重
    罪，設若無利可圖，衡情一般持有毒品之人當無甘冒交易過
    程經查獲之風險，而輕易將其所持有之甲基安非他命、愷他
    命交付他人之理；再參諸被告與購毒者陳逸銘、趙丞浩、林
    育男（下稱陳逸銘等3 人）間俱非至親關係，被告更不可能
    不計風險，平白無償轉讓上開第二、三級毒品給陳逸銘等3
    人，則衡諸上開說明及經驗法則，並佐以被告於原審審理時
    復已供承：伊販賣毒品給這些人，是因為伊要賺錢，伊賣甲
    基安非他命每錢約可以淨賺4,000 至6,000 元，賣愷他命之
    利差每公克約150 至200 元等語（見原審二卷第56頁反面）
    。是被告有販賣第二、三級毒品以營利之意思，而有牟利意
    圖，應堪認定。
  (六)綜上所述，被告於原審審理時所為之自白核與事實相符，應
    堪採信；至其於本院審理時，前後2 次之審判期日雖均未到
    庭，然於本院進行準備程序時，所為之前揭辯詞，及其選任
    辯護人為被告所為之辯解，依上之論述，其等所辯，顯均無
    可採。從而，本案事證明確，被告有事實欄所載犯行，均堪
    以認定，應依法論科。
二、按甲基安非他命係毒品危害防制條例第2 條第2 項第2 款所
    規定之第二級毒品，愷他命係同條項第3 款所規定之第三級
    毒品。是核被告就附表編號一、(一)至(四)所為，均係犯毒品危
    害防制條例第4 條第2 項販賣第二級毒品罪，共4 罪；又被
    告就附表編號二、(一)至(三)及附表編號三所為，均係犯毒品危
    害防制條例第4 條第3 項販賣第三級毒品罪，共4 罪。被告
    持有第二級毒品進而販賣，其持有之低度行為應為販賣之高
    度行為所吸收，不另論罪（至被告販賣第三級毒品前之持有
    第三級毒品行為，因其所持有之第三級毒品，純質淨重未達
    毒品危害防制條例第11條第5 項所規定之重量即20公克以上
    ，不另成立犯罪，併予敘明）。被告所犯上開8 罪，犯意各
    別，行為互殊，應予分論併罰。查被告有上開事實欄所載之
    前科及執行紀錄，有臺灣高等法院被告前案紀錄表附卷可稽
    ，其受有期徒刑之執行完畢後，5 年以內故意再犯本案有期
    徒刑以上之上開8 罪，均為累犯，除就其中販賣第二級毒品
    之法定本刑為無期徒刑部分不得加重外，均應依刑法第47條
    第1 項之規定，加重其刑。又被告於原審審理時雖已自白犯
    罪，惟其前於偵查中並未自白犯罪，與毒品危害防制條例第
    17條第2 條規定須偵查「及」審判中均自白之要件不符，自
    無上開條例第17條第2 項規定之適用，併予敘明。
三、原審認被告罪證明確，因而適用毒品危害防制條例第4 條第
    2 項、第3 項、第19條第1 項，刑法第11條、第47條第1 項
    、第38條第1 項第2 款、第51條第5 款等規定，並審酌被告
    為牟私利而販賣第二、三級毒品，嚴重戕害他人身心，造成
    毒品氾濫及施用毒品人口增加，提高社會負擔成本，危害層
    面非淺，自應予相當之刑事非難，惟念其所販賣數量及所得
    利益尚非鉅大，而於原審審理時能及時悔悟，坦承犯行之態
    度及其犯罪之動機、目的、手段、智識程度、生活狀況等一
    切情狀，及斟酌被告販賣第二、三級毒品之次數雖共有8 次
    ，然販賣對象僅陳逸銘等3 人，認公訴人求處應執行有期徒
    刑15年，略屬過重，乃就被告上開販賣第二、三級毒品罪共
    8 罪，分別量處有期徒刑7 年4 月、7 年8 月及5 年4 月、
    5 年3 月不等之刑，並定其應執行之刑為有期徒刑14年。另
    敘明毒品危害防制條例第19條第1 項規定，犯同條例第4 條
    至第9 條、第12條、第13條或第14條第1 項、第2 項之罪者
    ，其供犯罪所用之物或因犯罪所得之財物，均沒收之，如全
    部或一部不能沒收時，追徵其價額或以其財產抵償之。係採
    義務沒收主義，祗要是犯上開之罪，其供犯罪所用之物，且
    屬犯人所有者，即應依上開規定沒收，並不以專供犯罪所用
    之物為限（最高法院92年度台上字第2608號判決意旨參照）
    ；又屬於本條（毒品危害防制條例第19條）所定沒收之標的
    ，如屬扣押之物而得以直接沒收者，判決主文僅宣告沒收即
    可，不生「追徵其價額」或「以其財產抵償之」之問題；必
    沒收之標的全部或一部不能沒收時，始有「追徵其價額」或
    「以其財產抵償之」之選項問題。而「追徵其價額」或「以
    其財產抵償之」均屬執行沒收之方法，如不能沒收之標的係
    現行貨幣者，因價值確定，判決主文直接宣告「以其財產抵
    償之」即可；苟不能沒收之物係現行貨幣以外之其他財產，
    因其實際價值不確定，則須諭知「追徵其價額」（最高法院
    98年度台上字第5542號判決意旨參照）。扣案摩托羅拉廠牌
    行動電話1 支（序號：000000000000000 號）及記事簿1 本
    ，均為被告所有，且係被告販賣第二、三級毒品時，作為聯
    絡毒品交易及記載毒品交易紀錄所用之物，業據被告於原審
    供述在卷（見原審卷第54頁背面），均應依毒品危害防制條
    例第19條第1 項之規定，予以宣告沒收。又門號0000000000
    號SIM 卡1 張，並未扣案（起訴書誤載已扣案），此觀高雄
    市政府警察局刑警大隊扣押物品清單之內容，及上開扣押物
    品清單編號4 之行動電話1 支（序號：000000000000000 號
    ），於備註欄已明確註記「無卡無後蓋」等語自明（見偵一
    卷第30至32頁），惟上開門號0000000000號SIM 卡1 張，為
    被告所有，且係供販賣第二、三級毒品交易聯絡所用之物，
    復無證據證明確已滅失，仍應依毒品危害防制條例第19條第
    1 項之規定，諭知沒收，如不能沒收時，應追徵其價額；及
    被告就附表各次販賣第二、三級毒品所得之財物（各次金額
    詳附表所示，合計37,700元），雖未扣案，仍應依毒品危害
    防制條例第19條第1 項之規定，分別在該次所犯罪名項下宣
    告沒收，且如全部或一部不能沒收時，以其財產抵償之。又
    扣案空夾鏈袋1 包，為被告所有預備供販賣第二、三級毒品
    所用之物（即分裝毒品之用，見原審卷第54頁背面），爰另
    依刑法第38條第1 項第2 款規定，予以宣告沒收。至其他扣
    案物（Ｋ他命吸食盤1 個、玻璃球吸食器1 個、身分證共6
    張、健保卡1 張、摩托羅拉廠牌手機2 支及0000000000號門
    號SIM 卡1 張、蝴蝶刀1 把等物），並無積極證據足以證明
    與本案被告上揭事實欄所載販賣第二、三級毒品犯行有關，
    故不併為沒收之諭知。核其認事用法，尚無不合，量刑亦屬
    允當。被告上訴意旨否認犯罪，指摘原判決不當，並無理由
    ，應予駁回。
據上論斷，應依刑事訴訟法第368條、第371條，判決如主文。
本案經檢察官方娜蓉到庭執行職務。
中    華    民    國   100    年    8     月    25    日
              刑事第三庭    審判長法  官  莊崑山
                                  法  官  唐照明
                                  法  官  莊松泉
以上正本證明與原本無異。
如不服本判決應於收受本判決後10日內向本院提出上訴書狀，其
未敘述上訴理由者，並得於提起上訴後10日內向本院補提理由書
狀（均須按他造當事人之人數附繕本）「切勿逕送上級法院」。
中    華    民    國   100    年    8     月    25    日
                                  書記官  葉淑華
附錄本案論罪法條：
毒品危害防制條例第4 條第2 項、第3 項
製造、運輸、販賣第二級毒品者，處無期徒刑或7 年以上有期徒
刑，得併科新臺幣1 千萬元以下罰金。
製造、運輸、販賣第三級毒品者，處5 年以上有期徒刑，得併科
新臺幣7 百萬元以下罰金。
附表：
┌──┬──────┬───────────────┬───────────────┐
│編號│聯絡時間地點│毒品交易種類、數量、方式及金額│所犯罪名、主刑、從刑          │
├──┼──────┼───────────────┼───────────────┤
│ 一 │(一)民國99年3 │陳逸銘於左列時間以門號00000000│吳佳修販賣第二級毒品，累犯，處│
│ 、 │  月26日23時│35號行動電話與吳佳修所持用之門│有期徒刑柒年肆月，扣案之摩托羅│
│ 陳 │  15分許、  │號0000000000號行動電話聯絡後，│拉廠牌行動電話壹支（序號：三五│
│ 逸 │高雄市三民區│吳佳修即於99年3 月27日晚上23時│0000000000000號）│
│ 銘 │民族一路794 │52分許，在左列地點，販賣及交付│、空夾鏈袋壹包、記事簿壹本，均│
│    │巷16之1 號  │第二級毒品甲基安非他命半錢（約│沒收之；未扣案之門號０九三九六│
│    │            │1.875 公克）給陳逸銘，並取得陳│一八九五七號SIM 卡壹張沒收，如│
│    │            │逸銘所給付之價金新臺幣（下同）│不能沒收時，追徵其價額；另未扣│
│    │            │4,000 元。                    │案之販賣第二級毒品所得新臺幣肆│
│    │            │                              │仟元沒收，如全部或一部不能沒收│
│    │            │                              │時，以其財產抵償之。          │
│    ├──────┼───────────────┼───────────────┤
│    │(二)99年3 月27│陳逸銘於左列時間以門號00000000│吳佳修販賣第二級毒品，累犯，處│
│    │  日15時5 分│35號行動電話與吳佳修所持用之門│有期徒刑柒年捌月，扣案之摩托羅│
│    │  許、      │號0000000000號行動電話聯絡後，│拉廠牌行動電話壹支（序號：三五│
│    │高雄市三民區│吳佳修即於99年3 月28日0 時36分│0000000000000號）│
│    │九如路與自由│以後之某時，在左列地點，販賣及│、空夾鏈袋壹包、記事簿壹本，均│
│    │路口之益大飯│交付第二級毒品甲基安非他命半兩│沒收之；未扣案之門號０九三九六│
│    │店停車場    │（約18.75 公克）給陳逸銘，並取│一八九五七號SIM 卡壹張沒收，如│
│    │            │得陳逸銘所給付之價金22,000元。│不能沒收時，追徵其價額；另未扣│
│    │            │                              │案之販賣第二級毒品所得新臺幣貳│
│    │            │                              │萬貳仟元沒收，如全部或一部不能│
│    │            │                              │沒收時，以其財產抵償之。      │
│    ├──────┼───────────────┼───────────────┤
│    │(三)99年4 月1 │陳逸銘於左列時間以門號00000000│吳佳修販賣第二級毒品，累犯，處│
│    │  日3 時27分│35號行動電話與吳佳修所持用之門│有期徒刑柒年肆月，扣案之摩托羅│
│    │  許、      │號0000000000號行動電話聯絡後，│拉廠牌行動電話壹支（序號：三五│
│    │高雄市左營區│吳佳修即於99年4 月1 日3 時27分│0000000000000號）│
│    │榮民總醫院附│以後之某時，在左列地點，販賣及│、空夾鏈袋壹包、記事簿壹本，均│
│    │近某處      │交付第二級毒品甲基安非他命不足│沒收之；未扣案之門號０九三九六│
│    │            │半錢給陳逸銘，並取得陳逸銘所給│一八九五七號SIM 卡壹張沒收，如│
│    │            │付之價金3,000 元。            │不能沒收時，追徵其價額；另未扣│
│    │            │                              │案之販賣第二級毒品所得新臺幣│
│    │            │                              │仟元沒收，如全部或一部不能沒收│
│    │            │                              │時，以其財產抵償之。          │
│    ├──────┼───────────────┼───────────────┤
│    │(四)99年4 月22│陳逸銘於左列時間以門號00000000│吳佳修販賣第二級毒品，累犯，處│
│    │  日1時44 分│35號行動電話與吳佳修所持用之門│有期徒刑柒年肆月，扣案之摩托羅│
│    │  許、      │號0000000000號行動電話聯絡後，│拉廠牌行動電話壹支（序號：三五│
│    │高雄市三民區│吳佳修即於99年4 月22日2 時14分│0000000000000號）│
│    │九如路與自由│以後之某時，在左列地點，販賣及│、空夾鏈袋壹包、記事簿壹本，均│
│    │路口之益大飯│交付第二級毒品甲基安非他命半錢│沒收之；未扣案之門號０九三九六│
│    │店停車場    │（約1.875 公克）給陳逸銘，並取│一八九五七號SIM 卡壹張沒收，如│
│    │            │得陳逸銘所給付之價金3,500 元  │不能沒收時，追徵其價額；另未扣│
│    │            │                              │案之販賣第二級毒品所得新臺幣│
│    │            │                              │仟伍佰元沒收，如全部或一部不能│
│    │            │                              │沒收時，以其財產抵償之。      │
├──┼──────┼───────────────┼───────────────┤
│ 二 │(一)99年3 月29│趙丞浩於左列時間以門號00000000│吳佳修販賣第三級毒品，累犯，處│
│ 、 │  日19時32分│81號行動電話與吳佳修所持用之門│有期徒刑伍年肆月，扣案之摩托羅│
│ 趙 │  許、      │號0000000000號行動電話聯絡後，│拉廠牌行動電話壹支（序號：三五│
│ 丞 │高雄市三民區│吳佳修即於99年3 月30日1 時47分│0000000000000號）│
│ 浩 │民族一路 794│以後之某時，在左列地點，販賣及│、空夾鏈袋壹包、記事簿壹本，均│
│    │巷16 之1號（│交付第三級毒品愷他命3 公克給趙│沒收之；未扣案之門號０九三九六│
│    │靠近民族一路│丞浩，並取得趙丞浩所給付之價金│一八九五七號SIM 卡壹張沒收，如│
│    │與裕誠路口之│1,500 元。                    │不能沒收時，追徵其價額；另未扣│
│    │公園        │                              │案之販賣第三級毒品所得新臺幣壹│
│    │            │                              │仟伍佰元沒收，如全部或一部不能│
│    │            │                              │沒收時，以其財產抵償之。      │
│    │            │                              │                              │
│    ├──────┼───────────────┼───────────────┤
│    │(二)99年3 月30│趙丞浩於左列時間以門號00000000│吳佳修販賣第三級毒品，累犯，處│
│    │  日17時7 分│81號行動電話與吳佳修所持用之門│有期徒刑伍年肆月，扣案之摩托羅│
│    │  許、      │號0000000000號行動電話聯絡後，│拉廠牌行動電話壹支（序號：三五│
│    │高雄市前鎮區│吳佳修即於99年3 月30日17時45分│0000000000000號）│
│    │三多三路217 │以後之某時，在左列地點，販賣及│、空夾鏈袋壹包、記事簿壹本，均│
│    │號太平洋SOGO│交付第三級毒品愷他命3 公克給趙│沒收之；未扣案之門號０九三九六│
│    │百貨後面之新│丞浩，之後（即同年4 月1 日）並│一八九五七號SIM 卡壹張沒收，如│
│    │麗屋美髮店  │已取得趙丞浩所給付之價金 1,200│不能沒收時，追徵其價額；另未扣│
│    │            │元。                          │案之販賣第三級毒品所得新臺幣壹│
│    │            │                              │仟貳佰元沒收，如全部或一部不能│
│    │            │                              │沒收時，以其財產抵償之。      │
│    │            │                              │                              │
│    ├──────┼───────────────┼───────────────┤
│    │(三)99年3 月31│趙丞浩於左列時間以門號00000000│吳佳修販賣第三級毒品，累犯，處│
│    │  日17時55分│81號行動電話與吳佳修所持用之門│有期徒刑伍年肆月，扣案之摩托羅│
│    │  許、      │號0000000000號行動電話聯絡後，│拉廠牌行動電話壹支（序號：三五│
│    │高雄市○○路│吳佳修即於99年4 月1 日5 時25分│0000000000000號）│
│    │與民生路口附│以後之某時，在左列地點，販賣第│、空夾鏈袋壹包、記事簿壹本，均│
│    │近之古德曼咖│三級毒品愷他命3 公克給趙丞浩，│沒收之；未扣案之門號０九三九六│
│    │啡廳        │並取得趙丞浩所給付之價金 1,500│一八九五七號SIM 卡壹張沒收，如│
│    │            │元。                          │不能沒收時，追徵其價額；另未扣│
│    │            │                              │案之販賣第三級毒品所得新臺幣壹│
│    │            │                              │仟伍佰元沒收，如全部或一部不能│
│    │            │                              │沒收時，以其財產抵償之。      │
├──┼──────┼───────────────┼───────────────┤
│ 三 │99年4 月14日│林育男於左列時間以門號00000000│吳佳修販賣第三級毒品，累犯，處│
│ 、 │18時51分許、│05號行動電話與吳佳修所持用之門│有期徒刑伍年月，扣案之摩托羅│
│ 林 │高雄市鼓山區│號0000000000號行動電話聯絡後，│拉廠牌行動電話壹支（序號：三五│
│ 育 │中華路與大順│吳佳修即於99年4 月14日18時57分│0000000000000號）│
│ 男 │路口之某火鍋│以後之某時，在左列地點，販賣及│、空夾鏈袋壹包、記事簿壹本，均│
│    │店門口      │交付第三級毒品愷他命約2 公克（│沒收之；未扣案之門號０九三九六│
│    │            │毒品交易前有先給林育男試用一部│一八九五七號SIM 卡壹張沒收，如│
│    │            │分，嗣再交付約1 點多公克，合計│不能沒收時，追徵其價額；另未扣│
│    │            │約2 公克）給林育男，並取得林育│案之販賣第三級毒品所得新臺幣壹│
│    │            │男所給付之價金1,000 元。      │仟元沒收，如全部或一部不能沒收│
│    │            │                              │時，以其財產抵償之。          │
└──┴──────┴───────────────┴───────────────┘